【裁判字號】    90,易,3630
【裁判日期】    901211
【裁判案由】    毒品危害防制條例
【裁判全文】
臺灣臺中地方法院刑事判決                          九十年度易字第三六三號
    公  訴  人  臺灣台中地方法院檢察署檢察官
    被      告  甲○○
右列被告因違反毒品危害防制條例事件，茲經檢察官提起公訴（九十年度毒偵字第五
一七三號），本院判決如左：
    主  文
甲○○施用第二級毒品，累犯，處有期徒刑參月，如易科罰金以參佰元折算壹日。
    事  實
一、甲○○（前曾於民國下同八十六年七月七日因違反麻醉藥品管理條例案件，經本
    院判處有期徒刑六月確定，於八十六年七月二十四日執行完畢）前曾先後二次因
    施用毒品案件，經本院裁定送觀察、勒戒後，第一次認無繼續施用毒品之傾向，
    由台灣台中地方法院檢察署檢察官於八十七年九月二十日以八十七年度偵字第一
    ０六一五號處分不起訴；另第二次經觀察、勒戒（本院八十七年度毒聲字第一０
    一三號）結果認有繼續施用毒品之傾向，由該檢察官聲請移送強制戒治，經本院
    以八十七度毒聲字第一二四三號裁定令入戒治處所施以強制戒治一年，經送台灣
    台中戒治所戒治滿三月後，認無繼續戒治之必要，而經本院以八十七年度毒聲字
    第三五八九號裁定停止戒治並宣告於所餘期間付保護管束，惟甲○○於保護管束
    期間內因違反應遵守事項情節重大，復經本院於八十八年二月二十四日以八十八
    年度毒聲字第一二六二號裁定撤銷停止戒治，令入戒治處所再施以強制戒治，並
    經本院於八十八年四月二十二日以八十八年度訴字第五六三號判處有期徒刑一年
    六月，於八十八年七月二十七日經臺灣高等法院台中分院上訴駁回（八十八年度
    上訴字第一三六七號）確定在案。陳慶章於上開戒治期滿出所釋放後，仍不知警
    惕，復另行起意，再度基於施用第一級毒品海洛因之概括犯意（業經本院於九十
    年十月四日以九十年度訴字第一七０二號判處有期徒刑一年二月）與第二級毒品
    甲基安非他命之犯意，於九十年七月十六日下午四時許，在台中市○○街三十九
    巷二之七號之一友人住處，以將甲基安非他命置於玻璃吸食器內，下面用火燒烤
    ，吸其所產生之煙氣方式，非法吸用甲基安非他命一次，嗣於於九十年七月十七
    日十七時三十分許，經警在台中市○○街三十九巷二之七號之一查獲。甲○○經
    警移送臺灣台中地方法院檢察署檢察官後，向本院聲請將被告送強制戒治，現經
    本院以九十年度毒聲字第三五九四號裁定強制戒治中。
二、案經台中市警察局移送臺灣台中地方法院檢察署檢察官偵查起訴。
    理  由
一、右揭犯罪事實，業據被告甲○○於本院審理時坦承不諱（見本院九十年十一月二
    十七日審判筆錄），且被告經警查獲時所採取之尿液，經送請台中市衛生局檢驗
    ，亦驗出有甲基安非他命陽性反應，此有該衛生局九十年七月二十五日函附之煙
    毒尿液檢驗成績書、尿液採證真實姓名對照表影本各一紙在卷可資佐證（見偵查
    卷宗第二十二至二十四頁）。又查被告前先後二次因施用毒品案件，經依本院裁
    定送觀察、勒戒後，其第一次經觀察、勒戒後認無繼續施用毒品之傾向，由台灣
    台中地方法院檢察署檢察官以八十七年度偵字第一０六一五號處分不起訴；另第
    二次經觀察、勒戒結果認有繼續施用毒品之傾向，經本院以八十七度毒聲字第一
    二四三號裁定令入戒治處所施以強制戒治，並經本院以八十八年度訴字第五六三
    號判處有期徒刑一年六月，於八十八年七月二十七日經臺灣高等法院台中分院以
    八十八年度上訴字第一三六七號上訴駁回確定在案，而其再因本件施用毒品（三
    犯）犯行，經檢察官依毒品危害防制條例第二十條第三項，聲請裁定令入戒治處
    所施以強制戒治，現經本院以九十年度毒聲字第三五九四號裁定強制戒治中，亦
    有上開不起訴處分書、強制戒治裁定書及判決書在卷可證。綜上，被告自白與事
    實相符，事證明確，其犯行洵堪認定，應依法論科。
二、查甲基安非他命係毒品危害防制條例第二條第二項第二款所稱之第二級毒品，被
    告施用安非他命之行為，核其所為係犯毒品危害防制條例第十條第二項施用毒品
    罪。又被告持有安非他命後，進而施用，其持有之低度行為應被施用高度行為所
    吸收，不另論其持有第二級毒品罪。再被告前於八十六年七月七日因違反麻醉藥
    品管理條例案件，經本院判處有期徒刑六月確定，於八十六年七月二十四日執行
    完畢之事實，業經被告供明在卷，並有臺灣高等法院被告全國前案紀錄表及臺灣
    台中地方法院檢察署刑案資料查註紀錄表各一紙在卷可稽，其於執行完畢後五年
    以內再犯有期徒刑以上之本罪，應依累犯之規定，加重其刑。爰審酌被告因吸用
    毒品安非他命觸法，經警查獲後仍不斷然戒絕，而隨即再犯，且經送觀察、勒戒
    或戒治後，仍繼續施用毒品而不知悔改，與其犯罪之動機、目的、手段、吸食安
    非他命時間、所生危害係屬藥物自殘，尚未嚴重破壞社會秩序、侵害他人權益，
    及犯罪後坦承不諱態度良好等一切情狀，量處如主文所示之刑，併諭知易科罰金
    之折算標準。
三、據上論斷，應依刑事訴訟法第二百九十九條第一項前段，毒品危害防制條例第十
    條第二項、第二十條第三項前段、刑法第十一條前段、第四十七條、第四十一條
    第一項前段、罰金罰鍰提高標準條例第二條判決如主文。
中      華      民      國    九十      年     十二     月     十一     日
                                      臺灣臺中地方法院刑事第六庭
                                          法  官  楊  熾  光
右正本證明與原本無異。
如不服本判決，應於送達後十日內向本院提出上訴狀（須附繕本），上訴於台灣高等
法院台中分院。
                                          書記官  巫  偉  凱
中      華      民      國    九十      年     十二     月     十一     日
附錄本案所犯法條全文
毒品危害防制條例第十條第二項
施用第二級毒品者，處三年以下有期徒刑。


司法院資訊處製作；財團法人民間司法改革基金會備份。
